【裁判字號】    95,易緝,10
【裁判日期】    950627
【裁判案由】    竊盜等
【裁判全文】
臺灣宜蘭地方法院刑事判決              95年度易緝字第10號
    公  訴  人  臺灣宜蘭地方法院檢察署檢察官
    被      告  乙○○
                        （現在臺灣宜蘭監獄另案執行中）
上列被告因竊盜等案件，經檢察官提起公訴（九十四年度偵字第
三四五０號），本院合議庭裁定由受命法官獨任進行簡式審判程
序，爰不經通常程序判決如下：
    主  文
乙○○共同連續攜帶兇器竊盜，累犯，處有期徒刑捌月。扣案破
壞剪、老虎鉗、一字螺絲起子及十字螺絲起子各壹支，均沒收之
；又連續行使偽造私文書，足以生損害於公眾及他人，累犯，處
有期徒刑肆月。免用統一發票收據份內偽造之「黃麒閺」、「
黃麒明」、「黃麒明」簽名各壹枚，均沒收之。應執行有期徒刑
拾月。扣案破壞剪、老虎鉗、一字螺絲起子及十字螺絲起子各壹
支，及免用統一發票收據份內偽造之「黃麒閺」、「黃麒明」
、「黃麒明」簽名各壹枚，均沒收之。
    事  實
一、乙○○前因違反毒品危害防制條例等案件，先後經本院各判
    處有期徒刑八月及六月確定，經接續執行後，於民國九十三
    年十二月三日縮刑假釋出監，九十四年二月十二日縮刑期滿
    假釋未經撤銷而執行完畢。
二、乙○○基於意圖為自己不法所有之概括犯意，先後於附表編
    號一、二所列之時間，以附表編號一、二所示之方法，在址
    設宜蘭縣頭城鎮○○路一０五號夜間無人居住看守之慶盟工
    業股份有限公司（下稱慶盟公司）竊得如附表編號一、二所
    載之銅製電線後，復於附表編號三、四所列之時間，承前之
    概括犯意，並與林勇智（業經本院判處有期徒刑七月，緩刑
    二年確定）共同基於意圖為自己不法所有之概括犯意聯絡及
    行為分擔，再以附表編號三、四所示之方法，在慶盟公司共
    同竊得如附表編號三、四所載之物。嗣於九十四年十一月十
    日凌晨一時三十分許，其持所有之破壞剪與向友人商借之固
    定器各一支，林勇智則攜帶其所有之老虎鉗、一字螺絲起子
    及十字螺絲起子各一支，二人再度前往慶盟公司內竊取銅製
    電線約三十公斤後，旋於同日三時四十五分許遭警當場查獲
    ，並扣得前開其等供竊盜所用之破壞剪、老虎鉗、一字螺絲
    起子、十字螺絲起子、破壞剪及固定器各一支。
三、乙○○於竊得附表編號一至三之銅製電線後，為避免警方之
    查緝，竟基於行使偽造私文書之概括犯意，先後於九十四年
    十月十五日、同年月二十三日及同年十一月六日將所竊得之
    銅製電線售予不知情之清安企業社負責人莊清池時，皆在清
    安企業社開立之免用統一發票收據之買受人欄內，分別偽造
    「黃麒閺」、「黃麒明」及「黃麒明」之簽名而完成偽造之
    免用統一發票收據之私文書後，交予莊清池而行使之，足以
    生損害於「黃麒閺」、「黃麒明」及莊清池。
四、案經宜蘭縣警察局礁溪分局報告臺灣宜蘭地方法院檢察署檢
    察官偵查起訴。
    理  由
一、上開事實，迭據被告乙○○自警詢至偵審中到庭坦承不諱，
    核與另案被告林勇智於警詢及偵審中自白之情節契合一致，
    亦經不知情而收購其與另案被告林勇智所竊得銅製電線之證
    人劉玄忠、清安企業社負責人莊清池及被害人慶盟公司管理
    部經理甲○○於警詢中證述明確，並有清安企業社免用統一
    發票收據三份與贓物認領保管單一份存卷，暨老虎鉗、一字
    螺絲起子、十字螺絲起子、破壞剪及固定器各一支扣案可稽
    ，堪徵其所為之自白皆與真實相符，咸可採憑。本件事證均
    臻明確，被告乙○○所為之各該犯行皆堪認定，均應依法論
    科。
二、按老虎鉗、一字螺絲起子、十字螺絲起子、破壞剪及固定器
    皆為金屬製器械，或屬具有金屬尖端抑或屬具有鋒利刀口之
    質地堅硬工具，客觀上均足以對人之生命、身體造成危害，
    皆屬兇器甚明。是核被告乙○○先後單獨抑或夥同另案被告
    林勇智前往慶盟公司竊得銅製電線之所為，均係犯刑法第三
    百二十一條第一項第三款之攜帶兇器竊盜罪。其與另案被告
    林勇智就共同實施之三次竊盜犯行，因具有共同犯意聯絡及
    行為分擔，均應論以共同正犯。又其先後五次竊盜犯行，時
    間緊接，手法相同且觸犯構成要件相同之罪，顯係基於概括
    犯意反覆為之，應依刑法第五十六條連續犯之規定論以一罪
    並加重其刑。又清安企業社開立之免用統一發票收據乃為證
    明清安企業社收購銅製電線之來源，自屬私文書。是核被告
    乙○○先後三次在清安企業社所開立免用統一發票收據之買
    受人欄內偽簽「黃麒閺」、「黃麒明」、「黃麒明」之簽名
    而偽造完成私文書後，交予清安企業社負責人莊清池而行使
    ，足以生損害於「黃麒閺」、「黃麒明」及莊清池之所為，
    則係犯刑法第二百十六條、第二百十條之行使偽造私文書罪
    。其偽造簽名之階段行為及偽造私文書之低度行為，均為行
    使偽造私文書之高度行為所吸收，均不另論罪。而其先後三
    次偽造免用統一發票收據之私文書後行使之行為，亦屬時間
    緊接，手法相同且觸犯構成要件相同之罪，顯係基於概括犯
    意反覆為之，同應依刑法第五十六條連續犯之規定論以一罪
    並加重其刑。被告乙○○所犯上開二罪，犯意各別，行為互
    殊，應分論併罰之。末查，被告乙○○前因違反毒品危害防
    制條例等案件，先後經本院各判處有期徒刑八月及六月確定
    ，經接續執行後，於九十三年十二月三日縮刑假釋出監，九
    十四年二月十二日縮刑期滿假釋未經撤銷而執行完畢等情，
    已據其自承在卷，復有臺灣高等法院被告全國前案紀錄表一
    份存卷可參，茲於執行完畢後五年內再犯本件有期徒刑以上
    之二罪，各應依刑法第四十七條累犯之規定加重其刑，並均
    依法遞加重之。審酌被告不思循合法途徑獲致財富，竟連續
    行竊得財花用，嚴重影響社會治安及被害人財產法益，更於
    出售贓物時偽造私文書混淆清安企業社收購銅製電線之來源
    ，情節匪淺，惟念其坦承犯行，態度良好，再參酌其犯罪動
    機、目的、手段、素行、造成被害人財產法益、社會整體防
    衛機制之損害程度及公訴人當庭具體求刑等一切情狀，爰酌
    情各量處如主文所示之刑，並定其應執行刑。
三、沒收：
  (一)扣案之破壞剪一支，乃被告乙○○所有之物，而扣案之老虎
    鉗、一字螺絲起子及十字螺絲起子各一支，則屬共犯即另案
    被告林勇智所有，且扣案上開物品均為其單獨抑或夥同另案
    被告林勇智共同行竊時所用之工具，此據其當庭供明在卷，
    核與另案被告林勇智供述情節相互吻合，是應依刑法第三十
    八條第一項第二款之規定，併予宣告沒收。至扣案固定器一
    支乃被告乙○○向友人商借之物，此據其供述明確且核與另
    案被告林勇智供陳各語契合一致，顯見扣案固定器各一支，
    並無證據可資證明係屬被告乙○○抑或共犯林勇智所有之物
    ，自與刑法第三十八條之規定不合，爰不併予諭知沒收。
  (二)被告乙○○偽造之免用統一發票收據三份，因皆已交予清安
    企業社之負責人莊清池而非屬被告所有之物，是僅就其在免
    用統一發票收據之買受人欄偽簽之「黃麒閺」、「黃麒明」
    及「黃麒明」簽名各一枚，應依刑法第二百十九條之規定，
    不問屬於犯人與否，均併予宣告沒收之。
據上論斷，應依刑事訴訟法第二百七十三條之一第一項、第二百
九十九條第一項前段，刑法二十八條、第五十六條、第二百十六
條、第二百十條、第二百十九條、第三百二十一條第一項第三款
、第三十八條第一項第二款、第四十七條、第五十一條第五款，
判決如主文。
本案經檢察官賴慶祥到庭執行職務
中    華    民    國    95    年    6     月    27    日
                  刑事第三庭法  官  陳嘉年
以上正本證明與原本無異。
如不服本判決應於收受本判決後10日內向本院提出上訴書狀，其
未敘述上訴理由者，並得於提起上訴後10日內向本院補提理由書
狀(均須按他造當事人之人數附繕本)「切勿逕送上級法院」。
                            書記官  林嘉萍
中    華    民    國    95    年    6     月    27    日
附錄本案論罪科刑法條全文
刑法第二百十條
偽造、變造私文書，足以生損害於公眾或他人者，處五年以下有
期徒刑。
刑法第二百十六條
行使第二百十條至第二百十五條之文書者，依偽造、變造文書或
登載不實事項或使登載不實事項之規定處斷。
刑法第三百二十一條第一項第三款
犯竊盜罪而有左列情形之一者，處六月以上五年以下有期徒刑：
三  攜帶兇器而犯之者。
附表：
┌──┬────┬──────┬───┬──────┬─────┬───┐
│編號│時    間│地        點│被害人│竊得財物    │竊取方法  │ 法條 │
├──┼────┼──────┼───┼──────┼─────┼───┤
│一  │九十四年│宜蘭縣頭城鎮│甲○○│銅製電線約二│持客觀上足│刑法第│
│    │十月十四│吉祥路一０五│      │十二公斤    │以對人之生│三百二│
│    │日二十二│號，夜間無人│      │            │命、身體造│十一條│
│    │時許之夜│居住管理之慶│      │            │成危害之兇│第一項│
│    │間      │盟公司      │      │            │器破壞剪（│第三款│
│    │        │            │      │            │其所有之物│      │
│    │        │            │      │            │）及老虎鉗│      │
│    │        │            │      │            │（另案被告│      │
│    │        │            │      │            │林勇智所有│      │
│    │        │            │      │            │之物）各一│      │
│    │        │            │      │            │支，單獨前│      │
│    │        │            │      │            │往慶盟公司│      │
│    │        │            │      │            │行竊銅製電│      │
│    │        │            │      │            │線約二十二│      │
│    │        │            │      │            │公斤，得手│      │
│    │        │            │      │            │後旋於翌日│      │
│    │        │            │      │            │（即同年月│      │
│    │        │            │      │            │十五日）七│      │
│    │        │            │      │            │時許，將所│      │
│    │        │            │      │            │竊得之銅製│      │
│    │        │            │      │            │電線售予不│      │
│    │        │            │      │            │知情之清安│      │
│    │        │            │      │            │企業社負責│      │
│    │        │            │      │            │人莊清池，│      │
│    │        │            │      │            │得款新臺幣│      │
│    │        │            │      │            │（下同）二│      │
│    │        │            │      │            │千四百二十│      │
│    │        │            │      │            │元        │      │
├──┼────┼──────┼───┼──────┼─────┼───┤
│二  │九十四年│宜蘭縣頭城鎮│甲○○│銅製電線約二│持客觀上足│刑法第│
│    │十月二十│吉祥路一０五│      │十點五公斤  │以對人之生│三百二│
│    │二日二十│號，夜間無人│      │            │命、身體造│十一條│
│    │二時許之│居住管理之慶│      │            │成危害之兇│第一項│
│    │夜間    │盟公司      │      │            │器破壞剪（│第三款│
│    │        │            │      │            │其所有之物│      │
│    │        │            │      │            │）及老虎鉗│      │
│    │        │            │      │            │（另案被告│      │
│    │        │            │      │            │林勇智所有│      │
│    │        │            │      │            │之物）各一│      │
│    │        │            │      │            │支，單獨至│      │
│    │        │            │      │            │慶盟公司行│      │
│    │        │            │      │            │竊銅製電線│      │
│    │        │            │      │            │約二十點五│      │
│    │        │            │      │            │公斤，得手│      │
│    │        │            │      │            │後旋於翌日│      │
│    │        │            │      │            │（即同年月│      │
│    │        │            │      │            │二十三日）│      │
│    │        │            │      │            │七時許，將│      │
│    │        │            │      │            │所竊得之銅│      │
│    │        │            │      │            │製電線售予│      │
│    │        │            │      │            │不知情之清│      │
│    │        │            │      │            │安企業社負│      │
│    │        │            │      │            │責人莊清池│      │
│    │        │            │      │            │，得款二千│      │
│    │        │            │      │            │二百二十五│      │
│    │        │            │      │            │元        │      │
├──┼────┼──────┼───┼──────┼─────┼───┤
│三  │九十四年│宜蘭縣頭城鎮│甲○○│銅製電線六十│夥同與其具│刑法第│
│    │十一月六│吉祥路一０五│      │八公斤      │有共同犯意│三百二│
│    │日凌晨零│號，夜間無人│      │            │聯絡及行為│十一條│
│    │時二十分│居住管理之慶│      │            │分擔之另案│第一項│
│    │許之夜間│盟公司      │      │            │被告林勇智│第三款│
│    │        │            │      │            │，分持客觀│      │
│    │        │            │      │            │上足以對人│      │
│    │        │            │      │            │之生命、身│      │
│    │        │            │      │            │體造成危害│      │
│    │        │            │      │            │之兇器破壞│      │
│    │        │            │      │            │剪（其所有│      │
│    │        │            │      │            │之物）及老│      │
│    │        │            │      │            │虎鉗、一字│      │
│    │        │            │      │            │螺絲起子、│      │
│    │        │            │      │            │十字螺絲起│      │
│    │        │            │      │            │子（另案被│      │
│    │        │            │      │            │告林勇智所│      │
│    │        │            │      │            │有之物）各│      │
│    │        │            │      │            │一支，共同│      │
│    │        │            │      │            │至慶盟公司│      │
│    │        │            │      │            │行竊銅製電│      │
│    │        │            │      │            │線六十八公│      │
│    │        │            │      │            │斤，得手後│      │
│    │        │            │      │            │即由其單獨│      │
│    │        │            │      │            │於同日七時│      │
│    │        │            │      │            │許，將所竊│      │
│    │        │            │      │            │得之銅製電│      │
│    │        │            │      │            │線售予不知│      │
│    │        │            │      │            │情之清安企│      │
│    │        │            │      │            │業社負責人│      │
│    │        │            │      │            │莊清池，得│      │
│    │        │            │      │            │款七千四百│      │
│    │        │            │      │            │八十元則與│      │
│    │        │            │      │            │另案被告林│      │
│    │        │            │      │            │勇智朋分  │      │
├──┼────┼──────┼───┼──────┼─────┼───┤
│四  │九十四年│宜蘭縣頭城鎮│甲○○│銅製電線四十│夥同與其具│刑法第│
│    │十一月八│吉祥路一０五│      │六公斤      │有共同犯意│三百二│
│    │日凌晨零│號，夜間無人│      │            │聯絡及行為│十一條│
│    │時二十分│居住管理之慶│      │            │分擔之另案│第一項│
│    │許之夜間│盟公司      │      │            │被告林勇智│第三款│
│    │        │            │      │            │，分持客觀│      │
│    │        │            │      │            │上足以對人│      │
│    │        │            │      │            │之生命、身│      │
│    │        │            │      │            │體造成危害│      │
│    │        │            │      │            │之兇器破壞│      │
│    │        │            │      │            │剪（其所有│      │
│    │        │            │      │            │之物）及老│      │
│    │        │            │      │            │虎鉗、一字│      │
│    │        │            │      │            │螺絲起子、│      │
│    │        │            │      │            │十字螺絲起│      │
│    │        │            │      │            │子（另案被│      │
│    │        │            │      │            │告林勇智所│      │
│    │        │            │      │            │有之物）各│      │
│    │        │            │      │            │一支，共同│      │
│    │        │            │      │            │前往慶盟公│      │
│    │        │            │      │            │司行竊銅製│      │
│    │        │            │      │            │電線四十六│      │
│    │        │            │      │            │公斤，得手│      │
│    │        │            │      │            │後即於同日│      │
│    │        │            │      │            │十四時許，│      │
│    │        │            │      │            │與另案被告│      │
│    │        │            │      │            │林勇智共同│      │
│    │        │            │      │            │將所竊得之│      │
│    │        │            │      │            │銅製電線售│      │
│    │        │            │      │            │予不知情之│      │
│    │        │            │      │            │劉玄忠，得│      │
│    │        │            │      │            │款一千三百│      │
│    │        │            │      │            │八十元由其│      │
│    │        │            │      │            │等二人平分│      │
└──┴────┴──────┴───┴──────┴─────┴───┘


司法院資訊處製作；財團法人民間司法改革基金會備份。
